【裁判字號】    89,交易,146
【裁判日期】    890712
【裁判案由】    過失傷害
【裁判全文】
臺灣板橋地方法院刑事判決                        八十九年度交易字第一四六號
    公  訴  人  臺灣板橋地方法院檢察署檢察官
    被      告  乙○○
右列被告因過失傷害案件，經檢察官提起公訴（八十八年度偵字第二二八三五號），
本院判決如左：
    主  文
乙○○從事業務之人，因業務上之過失傷害人，處拘役伍拾日，如易科罰金，以佰
元折算壹日。
    事  實
一、乙○○係浩宇公司業務員，平時駕駛汽車洽談業務，為從事駕駛業務之人，於民
    國八十八年五月十五日上午十許十分許，駕駛車號Ｋ七－六二七五號自用小客車
    ，沿台北縣土城市○○路往台灣板橋地方法院方向行駛，行經青雲路四十九巷前
    ，應注意汽車行駛至交岔路口時，轉彎車輛應讓直行車輛先行，而當時係晴天之
    白天、該路段為鄉道、有快慢車道、路面乾燥、無缺陷、無障礙物、無號誌之交
    岔路口，並無不能注意之情事，竟疏未注意讓直行車先行，而搶先左轉，適有甲
    ○○騎乘車號ＵＴＭ－二０二號輕型機車沿青雲路往板橋方向直行前來（起訴書
    誤載為同向），亦疏未注意行經交岔路應減速慢行及應靠右駕駛，而未減速慢行
    及靠右駕駛，致乙○○在煞車停住後，甲○○仍撞擊乙○○所駕駛之汽車，而人
    車倒地，並受有頭部外傷併挫傷性出血、腦震盪、頸椎損傷併脫位、腹部及背部
    挫傷等傷害。乙○○見狀後，隨即將甲○○送往醫院治療，並於警方到醫院時，
    在犯罪未發覺前向警方自首，而接受裁判。
二、案經被害人甲○○訴由台北縣警察局土城分局報請台灣板橋地方法院檢察署檢察
    官偵查起訴。
    理  由
一、訊據被告乙○○坦承於右揭時地駕車欲左轉至台北縣土城市○○路四十九巷內，
    與告訴人甲○○發生車禍，致告訴人受傷之事實，核與告訴人於警訊、偵查及本
    院審理時所述及證人張月鳳於警訊中證述之情節相符，並有台北縣警察局道路交
    通事故調查報告表一份、肇事車輛照片五張、現場路況照片六張及診斷證明書二
    紙附卷可佐。
二、被告雖否認有何過失傷害之犯行，辯稱：當時有一部車讓其先轉彎，才剛起步，
    就看到告訴人車子衝過來，趕快煞車，車子已停住，係告訴人機車來撞其所駕駛
    之汽車，故其並無過失云云。惟按汽車行駛至交岔路口，轉彎車輛應讓直行車輛
    先行，道路交通安全規則第一百零二條第一項第六款定有明文。被告駕駛汽車自
    應注意遵守前開規定，而車禍發生當時係晴天之白天、該路段為鄉道、有快慢車
    道、路面乾燥、無缺陷、無障礙物、無號誌之交岔路口，為上開道路交通事故調
    查表所載，是並無不能注意之情事。而被告雖於本院初次訊問時供稱：其已轉彎
    過去，告訴人始騎機車過來，而發生相撞；然與本院審理時，則供稱：剛起步要
    轉彎，就看到告訴人車子衝過來等語，是其先後所述汽車與告訴人機車相撞之位
    置並不相同，而事故現場已被移動，業據被告於警訊中供承無訛，故道路交通事
    故調查報告表上之事故現場圖並無車禍發生後兩車之位置，惟參酌證人張月鳳於
    警訊中證稱：「當時自小客已停在路口，而機車當時車速亦不算慢，車速大概多
    少，我亦說不上來，該自小客車頭稍微已偏過中線，而機車亦較偏中線行駛」等
    語，足證被告汽車係剛開始左轉，即於告訴人所行駛車道之偏中線處與告訴人機
    車相撞，既然兩車相撞位置係偏中線處，則被告欲左轉時應已見到告訴人於不遠
    處騎乘機車直行前來，即應依前揭規定讓直行車先行，其疏未注意而未讓直行車
    先行，致告訴人閃煞不及，發生車禍，就本件事故之發生即有過失。而台灣省台
    北縣區車輛行車事故鑑定委員會及台灣省車輛行車事故覆議鑑定委員會亦均認被
    告駕駛自小客車行經無號誌交岔路口，轉彎車未讓直行車先行為肇事原因，有二
    委員會八十九年一月七日八九北行字第二五號及八十九年六月一日府覆議字第八
    九０五六七號函附卷可稽。又被告行為與告訴人因車禍受傷間確有相當之因果關
    係，自應負過失傷害罪責。是本件事證明確，被告犯行堪以認定。
二、被告係浩宇公司業務員，平時駕駛汽車洽談業務，業據其供承在卷，自為從事駕
    駛業務之人，核其所為係犯刑法第二百八十四條第二項前段之業務過失傷害罪。
    檢察官認係犯刑法第二百八十四條第一項前段過失傷害罪，容有誤會，起訴法條
    應予變更。又被告肇事後於犯罪未發覺前，在警方至醫院處理時，坦承為肇事者
    ，而向有偵查權限之警方自首而受裁判，有台北縣警察局土城分局八十九年四月
    一日北警土刑字第０五０八二號函一紙在卷可參，符合刑法第六十二條前段規定
    ，應依法減輕其刑。爰審酌被告過失之程度，本件車禍發生告訴人亦與有過失、
    告訴人所受之傷害、被告迄今未與告訴人達成和解，業據告訴人陳述在卷，及被
    告犯後態度尚稱良好等一切情狀，量處如主文所示之刑，並諭知易科罰金之折算
    標準，以示懲儆。
據上論斷，應依刑事訴訟法第二百九十九條第一項前段、第三百條，刑法第二百八十
四條第二項前段、第六十二條前段、第四十一條，罰金罰鍰提高標準條例第一條前段
、第二條，判決如主文。
本案經檢察官簡美慧到庭執行職務。
中      華      民      國  八十九    年      七      月     十二     日
                                臺灣板橋地方法院交通法庭
                                    法  官  李世華
右正本證明與原本無異。
如不服本判決，應於判決送達後十日內，向本院提出上訴狀。
                                    書記官  卓聖智
中      華      民      國    八十九    年      七      月     十四     日
附錄論罪科刑法條：
刑法第二百八十四條
因過失傷害人者，處六月以下有期徒刑、拘役或五百元以下罰金。致重傷者，處一年
以下有期徒刑、拘役或五百元下罰金。
從事業務之人，因業務上之過失傷害人者，處一年以下有期徒刑、拘役或一千元以下
罰金。致重傷者，處三年以下有期徒刑、拘役或二千元以下罰金。


司法院資訊處製作；財團法人民間司法改革基金會備份。
